【裁判字號】    89,訴,1889
【裁判日期】    900105
【裁判案由】    槍砲彈藥刀械管制
【裁判全文】
臺灣板橋地方法院刑事判決                        八十九年度訴字第一八八九號
    公  訴  人  臺灣板橋地方法院檢察署檢察官
    被      告  甲○○
右列被告因違反槍砲彈藥刀械管制條例案件，經檢察官提起公訴（八十九年度偵緝字
第九一四號），本院判決如左：
    主  文
甲○○未經許可，持有可發射子彈具有殺傷力之槍枝，累犯，處有期徒刑壹年陸月，
併科罰金新台幣伍萬元，罰金如易服勞役，以新台幣玖佰元即銀元佰元折算壹日。
扣案之仿ｄｅｒｒｉｎｇｅｒ雙管手槍製造之金屬玩具手槍（槍枝管制編號：000
0000000）壹枝沒收。
    事  實
一、甲○○於民國七十九年間曾犯妨害公務罪，經本院判處有期徒刑八月，緩刑五年
    確定，嗣後緩刑被撤銷，並經減刑為有期徒刑四月，於八十四年十月四日執行完
    畢，猶不知悔改，復於八十八年十月初某日，在台北縣土城市○○路某處，以新
    台幣三千元向不詳姓名之成年男子，購買可發射子彈具有殺傷力之仿ｄｅｒｒｉ
    ｎｇｅｒ雙管手槍製造之金屬玩具手槍一枝及不具殺傷力之改造子彈四顆，置放
    於台北縣土城市○○路○段二八一巷十一弄二號七樓，而未經許可無故持有上開
    槍彈。嗣於八十九年一月二十八日零時許，在上址為警查獲，扣得上開可發射子
    彈具有殺傷力之玩具手槍一把。
二、案經台北縣警察局土城分局報告台灣板橋地方法院檢察署檢察官偵查起訴。
    理  由
一、訊據被告甲○○雖坦承購買扣案玩具手槍之事實，惟矢口否認有違反槍砲彈藥刀
    械管制條例之犯行，辯稱：其所購買之玩具手槍並無殺傷力，係警察後來將槍管
    貫通云云。經查扣案之槍枝（槍枝管制編號0000000000）經送檢驗結
    果，認係仿ｄｅｒｒｉｎｇｅｒ雙管手槍製造之金屬玩具手槍去除槍管內部分阻
    鐵而成之改造手槍（上方槍管內具完整阻鐵，無法供發射使用；下方槍管則已去
    除部分阻鐵，使可通過直徑約四點三公厘以下之小鋼珠），機械性能良好，可擊
    發適用之子彈，認具有殺傷力等情，有內政部警政署刑事警察局八十九年二月三
    日刑鑑字第一三五０九號鑑驗通知書一紙附卷可稽。而被告雖辯稱係警方貫通云
    云，然被告於檢察官初次訊問時，並未提及警方有將扣案槍枝貫通之事實，後經
    檢察官通緝到案，始稱槍管原係堵住的，係警察敲開等語。而證人即查獲警員賴
    政村於偵查中證稱：其查扣槍之後就包起來密封送三組鑑定，係原封不動送去，
    當時上方槍管肉眼可見未完全貫通，但下方槍管已貫通等語。且被告於本院第一
    次訊問時稱，乙○○有看到警察將槍管穿洞。惟證人即同時為警查獲之乙○○證
    稱：警察查獲手槍後，將它直接包起來拿回派出所，其在查獲地及派出所均未見
    到警察拿東西敲那枝槍等語。雖被告於本院告以乙○○之證詞後，辯稱：係因其
    未寄錢給乙○○，且很久以前有動手打乙○○，乙○○可能懷恨在心，才這樣說
    云云。然乙○○於八十九年一月二十八日與被告一同為警查獲時，隨即經檢察官
    向本院聲請送觀察勒戒，經核准後，現仍在強制戒治中，有台灣台北監獄通知書
    一紙附卷可稽，且被告於查獲後，在警訊中尚稱與共同查獲之人為朋友關係，且
    在查獲地共同施用安非他命等語。既然乙○○自查獲後即送觀察勒戒、強制戒治
    ，現仍在戒治中，則縱使乙○○曾遭被告毆打，亦係在查獲之前，而為警查獲時
    ，被告稱與乙○○為朋友，足見兩人當時即已恢復友誼，乙○○始至被告住處施
    用第二級毒品，兩人既為朋友，則乙○○即無說謊致被告身陷囹圄之可能。是被
    告所辯，顯係臨訟卸責之詞，不足採信。此外，復有上該槍枝一枝扣案足憑，本
    件事證明確，被告犯行堪予認定。又被告雖聲請傳喚乙○○對質，然乙○○業已
    證述綦詳，已如前述，本院認無再行傳喚之必要。
二、核被告所為，係犯槍砲彈藥刀械管制條例第十一條第四項未經許可持有可發射子
    彈具有殺傷力之槍枝罪。被告於七十九年間曾犯妨害公務罪，經本院判處有期徒
    刑八月，緩刑五年確定，嗣後緩刑被撤銷，並經減刑為有期徒刑四月，於八十四
    年十月四日執行完畢，此有台灣高等法院被告全國前案紀錄表一份附卷可稽，其
    於五年內，再犯本件有期徒刑以上之罪，應依累犯規定，加重其刑。爰審酌被告
    犯罪之動機、目的、手段、持有改造槍枝之數量、所生之危害，及事後否認犯行
    等一切情狀，量處如主文所示之刑，並就罰金部分諭知易服勞役之折算標準。又
    被告雖有妨害公務、違反麻醉藥品管制條例等前科，有上開前案紀錄表一份可參
    ，惟其犯本件犯行，尚難遽認其對社會具有危險性，有預防矯治其社會危險性之
    必要，參酌司法院大法官會議決議第四七一號解釋意旨，依比例原則，認無槍砲
    彈藥刀械管制條例第十九條第一項之適用。至扣案之槍枝一枝係違禁物，應依刑
    法第三十八條第一項第一款之規定宣告沒收。
據上論斷，應依刑事訴訟法第二百九十九條第一項前段，槍砲彈藥刀械管制條例第十
一條第四項，刑法第十一條前段、第四十七條、第四十二條第二項、第三十八條第一
項第一款，罰金罰鍰提高標準條例第二條，現行法規所定貨幣單位折算新台幣條例第
二條，判決如主文。
本案經檢察官朱帥俊到庭執行職務
中      華      民      國  八十九    年      一      月      五      日
                                      臺灣板橋地方法院刑事第五庭
                                          法  官  李世華
右正本證明與原本無異。
如不服本判決，應於判決送達後十日內，向本院提出上訴狀。
                                          書記官  卓聖智
中      華      民      國    八十九    年      一      月      八      日
附錄本案所犯法條全文
槍砲彈藥刀械管制條例第十一條
  未經許可，製造、販賣或運輸第四條第一款所稱其他可發射金屬或子彈具有殺傷力
之各式槍砲者，處五年以上有期徒刑，併科新臺幣一千萬元以下罰金。
  未經許可，轉讓、出租或出借前項所列槍砲者，處三年以上十年以下有期徒刑，併
科新臺幣七百萬元以下罰金。
  意圖供自己或他人犯罪之用，而犯前二項之罪者，處無期徒刑或七年以上有期徒刑
，併科新臺幣一千萬元以下罰金。
  未經許可，持有、寄藏或意圖販賣而陳列第一項所列槍砲者，處一年以上七年以下
有期徒刑，併科新臺幣七百萬元以下罰金。
  第一項至第三項之未遂犯罰之。


司法院資訊處製作；財團法人民間司法改革基金會備份。
